【裁判字號】    89,上易,424
【裁判日期】    890418
【裁判案由】    詐欺
【裁判全文】
臺灣高等法院高雄分院刑事判決                    八十九年度上易字第四二四號
    上訴人
   即自訴人   甲○○
  擔當訴訟人  台灣高等法院高雄分院檢察署檢察官
    被  告    乙○○
右上訴人因被告詐欺案件，不服臺灣高雄地方法院八十八年度自緝字第二○號中華民
國八十九年一月十四日第一審判決，提起上訴，本院判決如左：
      主      文
上訴駁回。
      理      由
一、本案經本院審理結果，認為不能證明被告乙○○犯詐欺罪，原審認被告乙○○不
    構成詐欺，而判決無罪，並無不當，原判決應予維持，並引用第一審判決書記載
    無罪之理由如附件。
二、經查：本件被告乙○○已與告訴人甲○○和解先行返還現金四十萬元正經告訴人
    當場收受，餘款並分期給付，此有告訴人甲○○撤回訴訟狀及所附和解書可稽（
    見原審卷第九十四頁至九十八頁）。因雙方已和解，被告乙○○並已還四十萬元
    ，尚難認其係詐欺，本案屬債務不履行之民事糾紛，宜循民事訴訟途徑解決，被
    告乙○○行為尚與詐欺罪構成要件有間，此外復查無其他確切証据証明被告乙○
    ○有詐欺犯罪情事，其犯罪即屬不能証明。
三、原審以不能証明被告乙○○詐欺，依法諭知無罪，核無不合，自訴人上訴指摘原
    判決不當，為無理由，應予駁回。
四、被告經合法傳喚無正當理由於審判期日不到庭，依法不待其陳述逕行判決。又自
    訴人經合法傳喚，無正當理由不到庭，其非告訴乃論之罪，得不待其陳述而為判
    決，並通知檢察官擔當訴訟。
五、據上論斷，應依刑事訴訟法第三百七十三條、第三百六十八條，判決如主文。
本案經檢察官林應華到庭執行職務。
中      華      民      國    八十九    年     四     月     十  八     日
                              臺灣高等法院高雄分院刑事第八庭
                                  審判長法官  郭雅美
              法官  洪兆隆
                                        法官  張盛喜
右正本證明與原本無異。
不得上訴。
                                      書記官  鄭翠芬
中    華    民    國     八十九     年       四       月    十九        日
                                                                        Ｆ
附件：
臺灣高雄地方法院刑事判決              八十八年度自緝字第二號
    自  訴  人  甲○○  女（民國○○○年○月○○○日生）
                        身分證統一編號：Ｚ000000000號
                        住高雄市新興區○○○路八五號之一
    被      告  乙○○  女五十八歲（民國○○年○月○○○日生）
                        身分證統一編號：Ｓ二0000000號
                        住高雄市三民區○○○路五十之五號四樓之一
    選任辯護人  洪士宏律師
右列被告因詐欺案件，經自訴人提起自訴，及檢察官移送併辦（八十八年度偵緝字第
三九六號、八十三年度偵字第六二五三號、八十二年度偵字第二二二九五號），本院
判決如左：
    主  文
乙○○無罪。
    理    由
一、自訴意旨略以：被告乙○○於民國八十二年六月五日及同年八月五日，在高雄市
    ○○○路自宅召集民間互助會，八十二年六月五日之會自訴人參加二會，計繳新
    台幣（下同）三十一萬元，另次互助會共參加四會，計繳四十二萬元，詎八十六
    年五月五日及同年五月二十日互助會到期，被告竟將自訴人應得會款席捲而去云
    云。
二、被告乙○○否認右揭自訴人起訴犯嫌，辯稱：當初我亦被倒會，無力支付會腳會
    款，於是止會並外出謀生等語。
三、經查本件自訴人所提自訴，所訴前揭二互助會尾會之終止日顯與卷附跟會單不符
    ，具有明顯瑕疵，又自訴人復於本院八十八年八月六日審理中自承前揭二互助會
    均未完會等語，即又與自訴人提出之自訴狀記載互助會均到期告捲款之事實不符
    ，自訴人所訴事實即有明顯瑕疵，又自訴人素與被告達成和解，表示不再追究，
    復不再提出足以證明所訴被告犯嫌之證據或作任何陳述，本院亦查無其他積極證
    據足以證明被告有自訴人所訴犯行，應諭知被告無罪之判決。
四、另檢察官移送併辦部分（八十八年度偵緝字第三九六號、八十三年度偵字第六二
    五三號及八十二年度偵字第二二二九五號），因本案已係認定被告無罪，即無從
    併予審理、判決，應檢還原卷由檢察官另為偵結。
據上論斷，應依刑事訴訟法第三百四十三條、第三百零一條第一項，判決如主文。
中      華      民      國      八十九    年      一      月    十四    日
                                  臺灣高雄地方法院刑事第三庭
                                      法  官  周  志  賢
右為正本，係照原本作成，證明與原本無異。
如不服本判決，應於送達後十日內，向本院提出上訴狀。
                                      書記官  蔡  文  現
中      華      民      國      八十九    年      一      月    十四    日


司法院資訊處製作；財團法人民間司法改革基金會備份。
